# 关于配比原则与公司销售政策费用确认

提问人：丁二皇 时间：2010-09-20 19:41:06
简单说下情况： 1.公司为药品生产企业，确认收入原则为发出商品即开票确认收入（根据相关签订的合同认定发出商品时可以确认）
2.销售环节：企业-----中间商（GSP）----终端（医院或otc），公司控制市场维护，GSP不参与（意思就时药品销售控制及市场维护都有公司进行管理） 3.销售政策中对销售人员的销售或维护费用通过GSP回款进行计提并支付。
根据收入成本费用配比原则，销售药品的收入成本费用都应该按合理期间进行确认，如果按照回款进行销售费用的确认的话，实际上就有在GSP中间商 库存的未销售的存货销售费用未进行确认！公司销售政策实际上应该算是收付实现制确认销售费用，因此我个人觉得公司销售政策有点不妥，时点上 会影响公司净资产，对新投入股东定价会不准确！我觉得这种情况应该在医药类公司相当普遍，但从未有人提出异议！难道这种操作有它的合理性么？ 谢谢 大家多给点指导意见！

回答人：chenyiwei
回复 楼主 丁二皇 的帖子首先需要通过对公司业务模式和风险承担情况的分析，确定会计上确认收入的时点。相应的销售费用在收入确认的时点同步预提。 在确定预提金额时，需要关注根据企业与业务人员之间的合同，业务人员是只有在货款收回后才有权取得提成，还是在实现销售时就有权取得提成。如果在货款收回后才有权取得提成的，在估算预提金额时应考虑可能的坏帐因素。